# 模板和脚手架工程专项分包企业应将模架资产记入固定资产还是周转材料？

提问人：索菲亚阿索 时间：2019-12-20 08:05:18
陈老师您好，
公司是主营模板和脚手架工程分包的企业，自己带着模架散件雇佣工人组装成模架架体给工程总包方使用，他们在模架架体上浇筑水泥等。
对于这种公司的主要资产就是模板和脚手架散件，拿模架散件来组装成成品架体，项目结束后再拆掉架体将模架散件运回公司或者下个项目，模架散件可多次反复使用，使用寿命能达到 15-30 年，施工过程中损毁率低，都是些钢结构件，很结实耐摔，且都做了防锈涂层，不容易锈蚀，散件品类比较多，总体数量也非常多，公司应该将主要资产模板和脚手架散件放在固定资产计量还是周转材料计量呢？
如果放在固定资产的话，其实物形态上更像周转材料，放固定资产比较难以管理；放在周转材料的话，这些资产又是其主要资产且使用年限长。
以上非常期待陈老师的回复。感谢。

回答人：chenyiwei
由于此类资产是该公司最主要的经营用资产，且价值较大，故建议列入固定资产核算，折旧可用年限法或者工作量法等。